# 委托经营

提问人：金蓝色海洋 时间：2011-07-16 09:44:15
甲公司是以收取商场租金为经营模式的企业，现委托乙公司经营管理，乙公司收取相应的管理费，不承担经营风险，双方如何账务处理，涉及哪些税金，请高手帮忙！

回答人：chenyiwei
乙公司的经营管理包括哪些内容？“不承担经营风险”体现在哪些方面？

回答人：chenyiwei
回复 金蓝色海洋 的帖子
那就基本上是“沙发”的意见了。但实务中还是需要对甲乙之间的合同条款详细分析才能得出最终处理意见的。